臺灣嘉義地方法院刑事判決　　　　　　　96年度訴字第1040號
公　訴　人　臺灣嘉義地方法院檢察署檢察官
被　　　告　甲○○
上列被告因違反毒品危害防制條例案件，經檢察官提起公訴（96
年度毒偵字第1352號），被告於本院行準備程序時就犯罪事實為
有罪之陳述，經本院合議庭裁定由受命法官改依簡式審判程序審
理，判決如下：
    主  文
甲○○施用第一級毒品，累犯，處有期徒刑壹年。
    事  實
一、甲○○（原名陳明車）前於民國92年及93年間因違反毒品危
    害防制條例件，經本院以92年度訴字第323 號、93年度訴字
    第229 號分別判處有期徒刑10月及應執行有期徒刑9 月確定
    ，上開案件接續執行，迄94年11月19日縮短刑期執行完畢。
    另因上開違反毒品危害防制條例案件，經本院裁定令入戒治
    處所施以強制戒治，嗣經本院以92年度毒聲字第918 號裁定
    停止戒治，所餘戒治期間付保護管束，後於93年1 月9 日因
    毒品危害防制條例修正施行而免除戒治。詎仍不知悔改，於
    強制戒治執行完畢後5 年內，基於同時施用第一級毒品、第
    二級毒品之犯意，於96年7 月17日下午某時，在其位於嘉義
    縣中埔鄉○○村○○路914 巷10號之居所，以將海洛因及安
    非他命混合後，置於玻璃球內，以火燒烤使成煙霧後再予吸
    食之方式，同時施用海洛因及安非他命1 次。嗣為警於96年
    7 月18日13時40分許，持搜索票前往其位於嘉義縣水上鄉南
    鄉村牛稠埔39之2 號之住所執行搜索，並得其同意採尿送驗
    後，呈嗎啡及安非他命陽性反應，始悉上情。
二、案經嘉義縣警察局移送臺灣嘉義地方法院檢察署檢察官偵查
    起訴。
    理  由
一、本件被告所涉犯者為毒品危害防制條例第10條第1項、第2項
    ，均非死刑、無期徒刑、最輕本刑為3 年以上有期徒刑之罪
    或高等法院管轄第一審案件。本院行準備程序時，被告就被
    訴事實為有罪之陳述，經告知簡式審判程序之旨，並聽取檢
    察官及被告之意見後，本院爰依刑事訴訟法第273 條之1 第
    1 項裁定由受命法官獨任進行簡式審判程序。故本件簡式審
    判程序之證據調查，依刑事訴訟法第273 條之2 之規定，不
    受同法第159 條第1 項、第161 條之2 、第161 條之3 、第
    163 條之1 及第164 條至第170 條規定之限制，合先敘明。
二、上揭犯罪事實，業據被告於本院審理中坦承不諱，且警方得
    其同意後，於96年7 月18日16時20分許採集其尿液送驗，結
    果呈嗎啡及安非他命陽性反應等情，有高雄市立凱旋醫院濫
    用藥物尿液檢驗報告、代號與真實姓名對照表（代號為：偵
    一52）各1 紙附卷可稽（見警卷第10、11頁），足認被告具
    任意性之自白與事實相符。另被告前因施用毒品案件，經本
    院裁定令入戒治處所施以強制戒治，嗣於93年1 月9 日因毒
    品危害防制條例修正施行而免除戒治，有其臺灣高等法院被
    告前案紀錄表1 份在卷可佐，是其係於強制戒治執行完畢後
    ，5 年內再犯本件施用第一級毒品、第二級毒品罪，事證明
    確，應予依法論科。
三、論罪科刑：
(一)查海洛因、安非他命分別為毒品危害防制條例所定之第一級
    、第二級毒品，是核被告所為，係犯毒品危害防制條例第10
    條第1 項之施用第一級毒品罪，以及同條第2 項之施用第二
    級毒品罪；其施用前持有海洛因、安非他命之低度行為，為
    施用之高度行為所吸收，均不另論罪。又被告係同時將第一
    級毒品海洛因及第二級毒品安非他命混合後，置於玻璃球內
    燒烤，以吸食煙霧之方式施用等情，業據被告於本院審理時
    供明在案，此外，亦無被告將上揭2 種毒品分別施用之證據
    。是應認被告係以一施用行為，同時觸犯毒品危害防制條例
    第10條第1 項、第2 項之罪，為想像競合犯，應依刑法第55
    條之規定，從一重之毒品危害防制條例第10條第1 項之施用
    第一級毒品罪處斷；公訴意旨認上開2 罪應分論併罰，容有
    誤會，附此敘明。又其前因違反毒品危害防制條例件，經本
    院判處有期徒刑確定，於94年11月19日縮短刑期執行完畢等
    情，業如前述，並有上揭前案紀錄表在卷可佐，其於受徒刑
    之執行完畢後5 年內，故意再犯本件有期徒刑以上之罪，為
    累犯，應依刑法第47條第1 項之規定加重其刑。
(二)爰依被告之供述（見本院卷第33頁）及卷附其前案紀錄表，
    審酌被告國中畢業之智識程度，擔任清潔工、與朋友租屋同
    住之生活狀況，有妨害自由、毒品等前案紀錄，素行非佳，
    經強制戒治執行完畢，且於96年3 月2 日起赴嘉義榮民醫院
    接受美沙酮門診追蹤檢查及治療（見本院卷第36頁之診斷證
    明書），惟於接受治療期間仍屢遭查獲施用毒品，顯無戒除
    毒癮之決心，然其施用毒品係自戕行為，及其犯後坦承犯行
    ，態度尚佳等一切情狀，量處如主文所示之刑，以示懲儆。
據上論斷，應依刑事訴訟法第273條之1第1項、第299條第1 項前
段，毒品危害防制條例第10條第1 項、第2 項，刑法第11條前段
、第55條、第47條第1 項，判決如主文。
本案經檢察官江金星到庭執行職務。
中　　華　　民　　國　　96　　年　　12　　月　　31　　日
    　　　　　　     刑事第三庭 法　官　陳  蒨  儀
上列正本證明與原本無異。
如不服本判決，應於判決送達後十日內向本院提出上訴狀，上訴
書狀依法應敘述具體理由，如未敘述具體理由者，應於上訴期間
屆滿後二十日內補提理由書於本院（均應附繕本）。
中　　華　　民　　國　　96　　年　　12　　月　　31 　 日
                                書記官  楊  國  色
附錄本判決論罪法條：
毒品危害防制條例第10條
施用第一級毒品者，處6月以上5年以下有期徒刑。
施用第二級毒品者，處3年以下有期徒刑。
